【裁判字號】    99,抗,16
【裁判日期】    990128
【裁判案由】    本票裁定
【裁判全文】
臺灣桃園地方法院民事裁定                99年度抗字第16號
抗  告  人  甲○○
上列抗告人因與相對人柏克萊文化事業有限公司間本票裁定事件
，對於中華民國98年12月29日本院簡易庭98年度司票字第8138號
裁定提起抗告，本院裁定如下：
    主  文
抗告駁回。
抗告程序費用新台幣壹仟元由抗告人負擔。
    理  由
一、按執票人向本票發票人行使追索權時，得聲請法院裁定後強
    制執行。票據法第123 條定有明文。又本票執票人依上開法
    條之規定，聲請法院裁定及抗告法院之裁定，僅依非訟事件
    程序，以審查強制執行許可與否，並無確定實體上法律關係
    存否之效力，如發票人就票據債務之存否有爭執時，應由發
    票人提起確認之訴，以資解決，最高法院56年台抗字第714
    號、57年台抗字第76號著有判例。
二、本件抗告意旨略以：系爭本票上非其本人簽名，金額為新台
    幣（下同）32,500元，希望查明真相，為此提起抗告，原裁
    定應予廢棄等語。
三、本件相對人於原審主張：伊執有抗告人所簽發免除作成拒絕
    證書之本票乙紙，內載票面金額為32,500元，發票日為民國
    97年11月26日，系爭本票經伊於98年11月1 日提示後皆未獲
    付款，為此依票據法第123 條規定聲請裁定就上開面額及自
    98年11月1 日起按年息20% 計算之利息許可強制執行等情，
    已據提出本票乙紙為證據。經查，相對人提出之系爭本票，
    已記載發票人、發票日及票面金額，雖未記載到期日，然依
    票據法第120 條第2 項之規定，視為見票即付。又系爭本票
    雖未記載付款地，惟發票人之住所地為桃園縣大園鄉橫峰村
    20鄰尖山39之4 號，有其個人基本資料查詢結果乙紙在卷可
    稽（見原審卷第5 頁），依票據法第120 條第4 項、第5 項
    之規定，應以上址為付款地，核屬本院轄區，則原裁定予以
    准許，形式上審查即無不合。抗告人上揭所稱：其並未於系
    爭本票上簽名等情縱令屬實，亦係其與相對人間實體上法律
    關係之爭執問題，依首揭法律規定及最高法院判例意旨，應
    由抗告人另行提起訴訟，以資解決，並非本件非訟程序所得
    審究。從而，本件抗告，為無理由，應予駁回。
四、據上論結，本件抗告為無理由，依非訟事件法第46條、第21
    條第2 項、第24條第1 項，民事訴訟法第495 條之1 第1 項
    、第449 條第1 項、第78條，裁定如主文。
中    華    民    國    99    年    1     月    28    日
                民事第一庭  審判長法  官  郭琇玲
                                  法  官  吳爭奇
                                  法  官  范明達
正本係照原本作成。
本裁定不得再抗告。
中    華    民    國    99    年    1     月    29    日
                                  書記官  張豐松

司法院資訊處製作；財團法人民間司法改革基金會備份。
